臺灣士林地方法院民事裁定　96年度司字第218號
聲　請　人　乙○○
　　　　　　甲○○
上列當事人為選任中興紡織廠股份有限公司臨時管理人事件，本
院裁定如下：
    主  文
選任許伯彥會計師（事務所設臺北市○○區○○路一一八號四樓
）為中興紡織廠股份有限公司之臨時管理人。
聲請程序費用新臺幣壹仟元由聲請人負擔。
    理  由
一、本件聲請意旨略以：相對人之董事任期已於民國95年6 月26
    日屆滿，未即時改選，經經濟部於96年7 月13日函請相對人
    於96年10月9 日前完成改選，然相對人未於該期限內召開股
    東會改選董事，反訂於96年11月16日始行召開股東會，然該
    次股東會是否可順利改選董事亦未可知，現相對人之原董事
    既已當然解任，於新任董事選任前，有為相對人公司選任臨
    時管理人之必要，聲請人為相對人之債權人，爰提本聲請等
    語。
二、按股份有限公司董事會不為或不能行使職權，致公司有受損
    害之虞時，法院因利害關係人或檢察官之聲請，得選任一人
    以上之臨時管理人，代行董事長及董事會之職權，但不得為
    不利於公司之行為，公司法第208 條之1 第1 項定有明文。
    次按董事任期屆滿而不及改選時，延長其執行職務至改選董
    事就任時為止，但主管機關得依職權限期令公司改選，屆期
    仍不改選者，自限期屆滿時，當然解任，公司法第195 條第
    2 項亦定有明文。經查，相對人之董事任期已於95年6 月26
    日屆滿，且未能即時改選，嗣經主管機關經濟部於96年7 月
    13日以經授商字第09601161550 號函限期相對人於96年10月
    9 日前改選完成，然相對人未於限期內完成改選，有經濟部
    96年11月1 日經商字第09602140060 號函覆一紙在卷為憑，
    是揆諸上開規定，相對人之原任董事自96年10月10日起已當
    然解任，故相對人目前已無任何董事得以行使董事長或董事
    會之職權已堪認定。
三、至相對人辯稱主管機關所訂改選期限過短云云，經本院函詢
    經濟部，據覆：本部限期改選期限，業考量公司法第204 條
    董事會召集通知、第172 條第3 項規定股東會召集通知規定
    等期限訂定約3 個月充裕時間，未有緊迫情形等情，亦經該
    部於96年11月1 日以經商字第09602140060 號函覆在卷。是
    相對人所辯稱未能於限期內改選實因作業不及云云，尚難盡
    信，且其既未能於主管機關限期內改選董事，原任董事自限
    期屆滿時即已當然解任，不因其已訂於96年11月16日召開股
    東會而有異。
四、綜上所述，聲請人為相對人之股東，業據提出股票影本為證
    ，且為相對人所不爭執，又相對人目前已無任何董事得以行
    使董事長或董事會之職權，亦如上述，當有使公司受有損害
    之虞。至相對人雖辯稱目前並無何緊急事項需董事會處理，
    而無選任臨時管理人之必要云云，然相對人現既仍營業中，
    當有須董事會或董事長行使職權處理事務之可能，故相對人
    就此所辯，亦無足採。是則聲請人聲請為相對人選任臨時管
    理人，應有理由。經本院衡酌相對人利益之考量，爰依上揭
    條文選任許伯彥會計師為相對人之臨時管理人。
五、依公司法第208 條之1 、非訟事件法第183 條、第21條第1
    項前段、第24條第1 項、民事訴訟法第78條裁定如主文。
中　　華　　民　　國　　96　　年　　11　　月　　7 　　日
                  民事第二庭  法  官  方彬彬
以上正本證明與原本無異。
如對本裁定抗告，應於裁定送達後10日內向本院提出抗告狀。
中　　華　　民　　國　　96　　年　　11　　月　　7 　　日
                              書記官　王玉雙
